臺灣屏東地方法院刑事判決
111年度易字第466號
公  訴  人  臺灣屏東地方檢察署檢察官
被      告  黃聆娟


上列被告因竊盜案件，經檢察官提起公訴（111年度偵字第6395
號），嗣被告就被訴事實為有罪之陳述，經本院告知簡式審判程
序之旨，並聽取當事人之意見後，由本院合議庭裁定改由受命法
官獨任進行簡式審判程序，判決如下：
    主  文
黃聆娟犯侵入住宅竊盜罪，處有期徒刑陸月，如易科罰金，以新
臺幣壹仟元折算壹日。
    事  實
一、黃聆娟與吳晨筠前分別承租屏東縣○○鄉○○村○○路000號2樓之
    房間各1間居住（黃聆娟所居住之房間位在吳晨筠所居住之
    房間對面）。詎黃聆娟意圖為自己不法之所有，基於竊盜之
    犯意，於民國111年3月15日凌晨0時30分許，趁無人注意之
    際，侵入吳晨筠所居住之上開房間，徒手竊取該房間桌上所
    置放之竹製存錢筒2個（內共放有新臺幣【下同】1萬2,275
    元零錢），得手後旋即離去。嗣經警接獲報案後循線查獲上
    情，並扣得前開竹製存錢筒2個及1萬2,275元零錢（均已發
    還吳晨筠）。
二、案經屏東縣政府警察局內埔分局報告臺灣屏東地方檢察署檢
    察官偵查後起訴。
    理  由
一、本件被告黃聆娟所犯係死刑、無期徒刑、最輕本刑為3年以
    上有期徒刑以外之罪，其於準備程序就前揭被訴事實為有罪
    之陳述，經法官告知簡式審判程序之旨，並聽取其與檢察官
    之意見後，本院認無不得或不宜改依簡式審判程序進行之處
    ，爰依刑事訴訟法第273條之1第1項規定，經合議庭裁定由
    受命法官獨任進行簡式審判程序，是本案之證據調查，依同
    法第273條之2規定，不受同法第159條第1項、第161條之2、
    第161條之3、第163條之1，及第164條至170條所規定證據能
    力認定及調查方式之限制，合先敘明。
二、上開犯罪事實，業據被告於警詢、偵查及本院審理中均坦承
    不諱（見警卷第5至7頁；偵卷第23至25頁；本院卷第34、43
    頁），核與證人即被害人吳晨筠於警詢中證述之情節相符(
    見警卷第17至21頁)，並有屏東縣政府警察局內埔分局員警
    偵查報告、扣押筆錄暨扣押物品目錄表、搜索扣押筆錄暨扣
    押物品目錄表、自願受搜索同意書、贓物認領保管單、臺灣
    屏東地方檢察署檢察官公務電話紀錄表各1份、現場蒐證照
    片12張、扣押物品照片6張等件在卷可稽（見警卷第3、25至
    29、33、35至43、47、49至65頁；偵卷第27頁），足認被告
    之任意性自白與事實相符，堪為論罪科刑之依據。綜上，本
    件事證明確，被告犯行堪以認定，應予依法論科。
三、論罪科刑
㈠、按所謂住宅乃指人類日常居住之場所；所謂侵入，係指未得
    允許，而擅自入內之意，倘非公共場所或公眾得出入之場所
    而無權居住或無故進入，均不失為侵入（最高法院76年台上
    字第2972號、101年度台非字第140號刑事判決意旨參照）。
    被害人所居住之本案2樓房間，為其日常起居之場所，被告
    未得被害人之允許即進入該房間內竊取財物，自屬侵入住宅
    竊盜。是核被告所為，係犯刑法第321條第1項第1款之侵入
    住宅竊盜罪。
㈡、爰以行為人之責任為基礎，審酌被告不思以合法途徑獲取財
    物，擅以侵入住宅方式行竊財物，破壞社會治安，不僅使被
    害人財產受損，並危害被害人之居住安寧，所為實不足取；
    惟念其犯後始終坦承犯行，且其犯後已將所竊得之物品返還
    與被害人，有前引贓物認領保管單1份在卷可參，堪認其犯
    後態度尚屬良好，犯罪所生實害稍有減輕，兼衡其素行、犯
    罪之動機、目的、手段、所竊財物價值、暨其自陳學歷為高
    職肄業、案發時無業、已婚、無子女之家庭生活、經濟狀況
    、被害人對於本案之意見及檢察官求刑之意見（見本院卷第
    19、43頁）等一切情狀，量處如主文所示之刑，並諭知易科
    罰金之折算標準。
四、沒收
㈠、按犯罪所得已實際合法發還被害人者，不予宣告沒收或追徵
    ，刑法第38條之1第5項定有明文。查被告本案所竊得之前開
    竹製存錢筒2個及1萬2,275元零錢，均已發還被害人乙情，
    業如前述，依刑法第38條之1第5項規定，自無庸予以宣告沒
    收。
㈡、至扣案之刀具1把、不織布購物袋1個，依被告於本院審理時
    供陳：菜刀是我偷完後，在我房間拿來打開竹製存錢筒所用
    ；黑色袋子是我偷完後要把竹製存錢筒拿去丟所用等語明確
    （見本院卷第34頁），可知上開扣案物品均係被告犯後處理
    所得贓物所用，案發當時並無使用上開物品行竊，自難認上
    開扣案物品係供被告本案竊盜犯行所用之犯罪工具，爰均不
    予宣告沒收。
據上論斷，應依刑事訴訟法第273條之1第1項、第299條第1項前
段，刑法第321條第1項第1款、第41條第1項前段，刑法施行法第
1條之1第1項，判決如主文。
本案經檢察官陳新君提起公訴，檢察官王雪鴻到庭執行職務。
中　　華　　民　　國　　111 　年　　8 　　月　　10　　日
                  刑事第三庭    法  官  黃虹蓁
以上正本證明與原本無異。
如不服本判決應於收受判決後20日內向本院提出上訴書狀，並應
 敘述具體理由；其未敘述上訴理由者，應於上訴期間屆滿後20
日 內向本院補提理由書（均須按他造當事人之人數附繕本）「
切勿 逕送上級法院」。
中　　華　　民　　國　　111 　年　　8 　　月　　10　　日
                                書記官  陳恩慈
附錄本件論罪科刑法條：
中華民國刑法第321條
犯前條第1項、第2項之罪而有下列情形之一者，處6月以上5年以
下有期徒刑，得併科50萬元以下罰金：
一、侵入住宅或有人居住之建築物、船艦或隱匿其內而犯之。
二、毀越門窗、牆垣或其他安全設備而犯之。
三、攜帶兇器而犯之。
四、結夥三人以上而犯之。
五、乘火災、水災或其他災害之際而犯之。
六、在車站、港埠、航空站或其他供水、陸、空公眾運輸之舟、
    車、航空機內而犯之。
前項之未遂犯罰之。